【裁判字號】    92,訴緝,40
【裁判日期】    920908
【裁判案由】    搶奪等
【裁判全文】
臺灣彰化地方法院刑事判決                          九十二年度訴緝字第四號
    公  訴  人  臺灣彰化地方法院檢察署檢察官
    被      告  丙○○
右列被告因竊盜案件，經檢察官提起公訴（九十一年度偵字第五八七二號），本院判
決如左：
    主  文
丙○○竊盜，處有期徒刑柒月。
    事  實
一、丙○○前曾因加重竊盜、贓物、過失致死等案件，經法院分別判處有期徒刑一年
    十月、七月、二年確定，後二者並定應執行有期徒刑二年四月確定，二案接續執
    行後，甫於民國九十一年三月二十六日因縮短刑期假釋出獄（該假釋案於九十二
    年四月二十七日縮刑期滿）。詎猶不知悔改，復基於意圖為自己不法所有之竊盜
    犯意，於九十一年八月二十七日八時許，在彰化縣田中鎮○○路二四０號前，竊
    取乙○○所有之車牌號碼ＧＤ─三０二三號自小客車一部，得手後，於同年月二
    十八日十七時許，在彰化縣員林鎮○○路旁處，將上開汽車出借交付予知情之甲○○使用，其後因甲○○駕駛該車，搭載呂振成，復另共犯搶奪罪行（郭、呂二
    人上開犯行，業經本院於九十二年七月二十八日以九十一年度訴字第一四四０號
    案件判決在案），而於當日二十二時十分許，為警在彰化縣埔鹽鄉○○路○段旁
    查獲，並循線查悉上情。
二、案經彰化縣警察局溪湖分局報請臺灣彰化地方法院檢察署檢察官偵查起訴。
    理  由
一、訊據被告丙○○矢口否認右揭竊盜犯行，辯稱：本件自小客車並非伊交付予甲○○，係甲○○欲陷害伊云云。惟查：（一）被告丙○○右揭犯行，業據證人甲○○於偵查中及本院九十二年六月二十五日調查時、九十二年七月十四日審理（甲○○及呂振成部分）及九十二年八月二十五日審理（丙○○部分、且該次亦由丙○○與證人甲○○當庭進行對質）時，迭次就被告丙○○交付上開自小客車予甲○○之時間、地點、前往該處之方法等細節，均證述甚為明確，而本件車牌號碼
    ＧＤ－三０二三號自小客車，係被害人乙○○所有，於九十一年八月二十七日八
    時許，在彰化縣田中鎮○○路二四０號前失竊一節，亦據證人即被害人乙○○於
    警訊時證述明確，並有乙○○出具之贓物認領保管單一份及攝有失竊車輛外觀之
    相片二張附卷可資佐證。（二）被告丙○○雖辯稱本件係因甲○○認為其母之車
    輛遭伊所竊取，而故意陷害伊云云，然查證人甲○○於偵查中即明確證稱上開自
    小客車係被告丙○○所交付，經檢察官提起公訴後，因被告丙○○前開執行案件
    仍在假釋中，若因竊盜罪遭判刑確定，依法即須撤銷假釋，乃於本院九十二年一
    月十三日第一次調查訊問前，於庭外以願支付新臺幣（下同）三萬元之代價，請
    求甲○○擔下竊取上開自小客車之罪行，經甲○○應允後，即於該次庭訊時翻稱
    上開自小客車係其所竊取，庭訊結束後，由被告丙○○先行交付五千元予甲○○
    ，並約定尾款於本案宣判後支付；其後於本院九十二年六月二十五日調查訊問時
    ，因甲○○就行竊之時間、地點、方式，所為之陳述籠統含糊，另就行竊工具之
    去向，所為之供述亦先後矛盾，經本院追問下，自知無法掩飾真相，始供承偵查
    中所證屬實，上開自小客車確為被告所行竊及交付，並於本院訊問擔罪之動機原
    因時，明確陳述上開翻供之原委，此有本院歷次筆錄附卷可稽，倘本件如被告丙○○所辯係甲○○故意誣陷，則甲○○何須於本院九十二年一月十三日第一次調
    查訊問時翻供陳稱上開自小客車係其所竊取？況衡諸常情，倘非確有前揭約定付
    款擔罪之事實存在，則於本院質疑甲○○關於行竊情節所供內容籠統、矛盾，其
    自知無法掩飾真相而供承上開自小客車確為被告丙○○所行竊及交付時，甲○○
    豈能於事先不知本院就其自承行竊一事有所懷疑，無從準備之情形下，於本院即
    時接續訊問擔罪之動機原因時，明確陳述前開翻供之原委？基此，堪信證人甲○○所為證詞為真實，被告丙○○前揭所辯，核屬飾卸諉責之詞，殊無足採。綜上
    ，本件事證明確，被告丙○○右揭犯行，洵堪認定，應予依法論科。
二、核被告丙○○所為，係犯刑法第三百二十條第一項之普通竊盜罪。爰審酌被告之
    品行、犯罪之動機、目的、手段、對被害人所生之危害，不思循正途獲取所需而
    輕忽他人財產法益，且於假釋付保護管束中，仍再犯竊盜罪行，及其犯罪後，猶
    飾詞圖卸，未見悔悟等一切情狀，量處如主文所示之刑，以資懲儆。
據上論斷，應依刑事訴訟法第二百九十九條第一項前段，刑法第三百二十條第一項，
罰金罰鍰提高標準條例第一條前段，判決如主文。
本案經檢察官賴志盛到庭執行職務。
中      華      民      國    九十二    年      九      月      八      日
                                臺灣彰化地方法院刑事第三庭
                                    法      官  李  進  清
右正本證明與原本無異。
如不服本判決，應於判決送達後十日內向本院提出上訴狀( 須附繕本 )。
告訴人或被害人對於判決如有不服具備理由請求檢察官上訴者，其上訴期間之計算係
以檢察官收受判決正本之日期為準。
                                    法院書記官  張  木  松
中      華      民      國    九十二    年      九      月      九      日
刑法第三百二十條
意圖為自己或第三人不法之所有，而竊取他人之動產者，為竊盜罪，處五年以下有期
徒刑、拘役或五百元以下罰金。
意圖為自己或第三人不法利益，而竊佔他人之不動產者，依前項之規定處斷。
前二項之未遂犯罰之。


司法院資訊處製作；財團法人民間司法改革基金會備份。
